臺灣屏東地方法院刑事判決　　　　　　　　　　　　　九十年度易字第一九八號
　　公　訴　人　臺灣屏東地方法院檢察署檢察官
　　被　　　告　甲○○
右列被告因竊盜案件，經檢察官聲請簡易判決處刑（八十九年度偵字第二０五三號）
，本院認為不宜以簡易判決處刑，改依通常程序審理，茲判決如左：
    主  文
甲○○共同竊盜，處有期徒刑月，如易科罰金，以佰元折算壹日。
    事  實
一、甲○○意圖為自己不法之所有，於民國八十九年一月二十二日十三時許，夥同一
    名與其有犯意聯絡之姓名年籍不詳成年男子，由甲○○先向不知情之鄭萬來承租
    之車號Ｅ四─五四八三號自小貨車，迨於同日十六時許，由甲○○駕該自小貨車
    與該姓名年籍不詳成年男子共同至位於屏東縣枋寮鄉○○路四十五號之瑞豐冷凍
    有限公司（下稱瑞豐公司），趁該公司停止營業無人管理之際，開啟已遭人破壞
    門鎖之大門，進入該公司內，竊取貨物輸送機一臺（價值新台幣三萬元），並將
    之搬上前開自小貨車，惟於其二人擬離開現場之際，適為路過該公司之乙○○發
    現並上前質問，甲○○與該姓名年籍不詳成年男子隨即駕車離去，嗣經乙○○報
    警處理而循線查獲。
二、案經屏東縣警察局枋寮分局報請臺灣屏東地方法院檢察官聲請簡易判決處刑，經
    本院潮州簡易庭移送本院適用通常訴訟程序審理。
    理  由
一、訊據被告甲○○矢口否認有竊盜犯行，辯稱：我有去搬東西，但是老闆「陳董」
    叫我去搬的，一天給我一千五百元，我與他們裡面的一個員工一起去搬的，我只
    知道載到路竹，確實地址我不知道等語。
二、經查：被告甲○○於上開時地，駕駛車號Ｅ四─五四八三號自小貨車，與姓名年
    籍不詳成年男子共同至瑞豐公司竊取貨物輸送機一臺之事實，業據證人即公司負
    責人之弟乙○○於警訊及偵查中指證甚詳（見八十九年一月二十七日警訊筆錄、
    八十九年度偵字第二四四四號偵查卷宗第八頁反面、八十九年偵緝字第一七六號
    偵查卷宗第十八頁反面、第十九頁），核與證人莊呈魁於偵查中證述之情節相符
    （見八十九年偵緝字第一七六號偵查卷宗第二十頁反面、第二十一頁），並有證
    人鄭萬來所提出其所租予被告甲○○之車號Ｅ四─五四八三號自小貨車當日因違
    規遭警方拍攝之照片一幀以及現場照片三幀附卷可參，而被告甲○○偵查中先供
    稱：與我同車的那位工廠員工下車開門的等語（見八十九年偵緝字第一七六號偵
    查卷宗第十五頁），然其後又改稱：現場有守衛，守衛開的門，只有我跟捆工二
    人去等語（九十年度偵字第二０五三號偵查卷宗第八頁），被告甲○○對於當時
    係何人打開工廠大門，前後供述不一，且相互矛盾，並與告訴人乙○○於偵查中
    所指述該工廠沒有人看守，只有鎖著等情不符（見八十九年偵緝字第一七六號偵
    查卷宗第十九頁），再者，被告既係受僱為他人搬運物品，豈有不知該物品運送
    之實際地點以及與雇主聯絡方式之理？況至本院審結前，被告就所指「陳董」之
    人，始終未能提供該「陳董」之男子其姓名、年籍、住址等資料或任何證據方法
    供本院調查，所辯是否屬實，已非無疑。復參以證人乙○○於偵查中指稱：被告
    說是一個陳先生叫他去搬的，並給我電話，我打電話過去說沒有這個人，他們就
    走了等語（見八十九年偵緝字第一七六號偵查卷宗第十八頁反面），顯見被告所
    稱「陳董」之人應係出於虛構，被告前開所辯，顯係卸責之詞，不足採信，本件
    事證明確，被告犯行堪以認定。
三、核被告甲○○所為，係犯刑法第三百二十條第一項之竊盜罪。被告與該名姓名年
    籍不詳之成年男子有犯意之聯絡及行為之分擔，均為共同正犯。爰酌被告之素行
    、智識程度、犯罪動機、目的、手段、所生之危害及犯罪後之態度等一切情狀，
    量處如主文所示之刑，並諭知易科罰金之折算標準。
四、公訴意旨另以：被告甲○○與姓名年籍不詳成年男子，於八十九年一月二十二日
    駕駛先前由甲○○向不知情之鄭萬來承租之車號Ｅ四─五四八三號自小貨車，在
    屏東、高雄地區利用歇業工廠無人看守之機會，進入竊取廠內機器，因認被告此
    部分亦涉有竊盜罪嫌。經查：被告甲○○向證人鄭萬來租用車號Ｅ四─五四八三
    號自小貨車之時間為八十九年一月二十二日十三時許至同日十七時三十分許之事
    實，業據證人鄭萬來於警偵訊時證述無誤（見八十九年一月二十七日警訊筆錄、
    八十九年度偵字第二四四四號偵查卷宗第九頁），則被告當日租用該自小貨車之
    時間僅四小時三十分，被告如何能於該段時間內除竊取上述瑞豐公司之貨物輸送
    機外，另於屏東、高雄地區竊取其他歇業工廠內之機器？況其於本院審理時亦堅
    決否認有其事，而警方又無查獲被告在高屏地區所竊取之貨物（亦未有人報案）
    ，自難僅憑被告於偵查中之自白，即遽而推論被告有前開犯行，故公訴人認被告
    此部分涉有竊盜罪，證據尚屬不足，惟公訴人認此部分與上開論罪科刑部分具有
    有連續犯之裁判上一罪關係，爰不另為無罪之諭知。
五、又被告行為後，刑法第四十一條業於九十年一月十日修正公布，同年一月十二日
    生效，修正後之刑法第四十一條第一項前段規定：犯最重本刑五年以下有期徒刑
    以下之罪，而受六個月以下有期徒刑或拘役之宣告，因身體、教育、職業、家庭
    或其他正當事由，執行顯有困難者，得以一元以上三元以下折算一日。此與原先
    之刑法第四十一條規定已有不同，本件前後相較，自以修正後得易科罰金之規定
    ，對行為人較為有利，依刑法第二條第一項前段之規定，自應適用修正後之刑法
    第四十一條第一項前段之規定，諭知易科罰金及其折算之標準。
據上論斷，應依刑事訴訟法第四百五十二條、第二百九十九條第一項前段，刑法第二
條第一項前段、第二十八條、第三百二十條第一項、第四十一條第一項前段，罰金罰
鍰提高標準條例第一條前段、第二條，判決如主文。
本案經檢察官蔣忠義到庭執行職務。
中      華      民      國      九十一      年      二      月    八    日
                                        臺灣屏東地方法院刑事第三庭
                                            審判長法  官  黃國永
                                                  法  官  陳姵君
                                                  法  官  余德正
右正本證明與原本無異。
如不服本判決應於收受本判決後送達後十日內向本院提出上訴書狀，其未敘述上訴理
由者，並得於提起上訴後十日內向本院補提理由書狀（均須按他造當事人之人數附繕
本 ）「切勿逕送上級法院」
                                                  書記官  曾文玲
中      華      民      國      九十一      年      二      月    八    日
附錄法條：
刑法第三百二十條第一項
意圖為自己或第三人不法之所有，而竊取他人之動產者，為竊盜罪，處五年以下有期
徒刑、拘役或五百元以下罰金。
